Inventaris van het archief van het Ministerie van Koloniën, 1814-1849
Nationaal Archief, Den Haag
- STUKKEN BETREFFENDE HET BESTUUR DER KOLONIËN IN HET BIJZONDER, 2
  - West-Indië en de kust van Guinea, 2.2
    - Bestuursfunctionarissen in de koloniën, 2.2.2
      - Deze koloniën afzonderlijk, 2.2.2.2
        - Suriname, 2.2.2.2.1
          - Stukken van algemene aard, 2.2.2.2.1.1
            - 'Gouvernements-Journaal van Suriname', registers der handelingen, besluiten, akten en brieven van de gouverneur van Suriname, tussen 1829-1845 van de gouverneur-generaal van de West-Indische Bezittingen., 1816-1849; 3328-3426; 99 delen
              - 1842 derde kwartaal, 3397
              - 1842 vierde kwartaal, 3398
              - 1843 eerste kwartaal, 3399
              - 1843 tweede kwartaal, 3400
              - 1843 derde kwartaal, 3401
              - 1843 vierde kwartaal, 3402
              - 1844 eerste kwartaal, 3403
              - 1844 tweede kwartaal, 3404
              - 1844 derde kwartaal, 3405
              - 1844 vierde kwartaal, 3406
              - 1845 eerste kwartaal, 3407
              - 1845 tweede kwartaal, 3408
              - 1845 derde kwartaal, 3409
              - 1845 vierde kwartaal, 3410
              - 1846 eerste kwartaal, 3411
              - 1846 tweede kwartaal, 3412
              - 1846 derde kwartaal, 3413
              - 1846 vierde kwartaal, 3414
              - 1847 eerste kwartaal, 3415
              - 1847 tweede kwartaal, 3416
              - 1847 derde kwartaal, 3417
              - 1847 vierde kwartaal, 3418
              - 1848 eerste kwartaal, 3419
              - 1848 tweede kwartaal, 3420
              - 1848 derde kwartaal, 3421
              - 1848 vierde kwartaal, 3422
              - 1849 eerste kwartaal, 3423
              - 1849 tweede kwartaal, 3424
              - 1849 derde kwartaal, 3425
              - 1849 vierde kwartaal, 3426
            - Register houdende enige besluiten van de gouverneur van Suriname., 1828 jan. - mei; 3427; 1 deel
            - Notulen van de Koloniale Raad van Suriname., 1833; 3428; 1 omslag
              De Koloniale Raad van Suriname werd ingesteld bij Koninklijk Besluit van 9 augustus 1832, nr. 9 en kwam in de plaats voor de Hoge Raad van de West-Indische Bezittingen, doch zijn ressort omvatte alleen Suriname. Hetzelfde besluit regelt tevens het bestuur in de kolonie Suriname, dat tot veel ontevredenheid bij de inwoners had aanleiding gegeven.
            - Bij het departement ingekomen stukken van de gouverneur van Suriname, sinds 1 januari 1829 gouverneur-generaal van de West-Indische Bezittingen., 1816-1843; 3429-3544; 116 banden
              - 1816, 3429
              - 1817 eerste halfjaar, 3430
              - 1817 tweede halfjaar, 3431
              - 1818 eerste halfjaar, 3432
              - 1818 tweede halfjaar, 3433
              - 1819, 3434
              - 1820, 3435
              - 1821, 3436
              - 1822 eerste halfjaar, 3437
              - 1822 tweede halfjaar, 3438
              - 1823 eerste kwartaal, 3439
              - 1823 tweede kwartaal, 3440
              - 1823 derde kwartaal, 3441
              - 1823 vierde kwartaal, 3442
              - 1824 eerste kwartaal, 3443
              - 1824 tweede kwartaal, deel 1, 3444
              - 1824 tweede kwartaal, deel 2, 3445
              - 1824 derde kwartaal, 3446
              - 1824 vierde kwartaal, 3447
              - 1825 eerste kwartaal, 3448
              - 1825 tweede kwartaal, deel 1, 3449
              - 1825 tweede kwartaal, deel 2, 3450
              - 1825 juli, 3451
              - 1825 aug., 3452
              - 1825 sep., 3453
              - 1825 vierde kwartaal, 3454
              - 1826 eerste kwartaal, 3455
              - 1826 tweede kwartaal, 3456
              - 1826 derde kwartaal, deel 1, 3457
              - 1826 derde kwartaal, deel 2, 3458
              - 1826 vierde kwartaal, deel 1, 3459
              - 1826 vierde kwartaal, deel 2, 3460
              - 1827 eerste kwartaal, 3461
              - 1827 apr., 3462
              - 1827 mei, 3463
              - 1827 juni, 3464
              - 1827 derde kwartaal, 3465
              - 1827 vierde kwartaal, 3466
              - 1828 eerste kwartaal, 3467
              - 1828 tweede kwartaal, 3468
              - 1828 juli, 3469
              - 1828 juli 29, deel 1, 3470
              - 1828 juli 29, deel 2, 3471
              - 1828 aug. - sep., 3472
              - 1828 okt. 1 - dec. 16, 3473
              - 1828 dec. 18 - 31, 3474
              - 1829 jan. - feb., 3475
              - 1829 mrt. 1 - 27, 3476
              - 1829 mrt. 28 - 31, 3477
              - 1829 tweede kwartaal, 3478
              - 1829 derde kwartaal, deel 1, 3479
              - 1829 derde kwartaal, deel 2, 3480
              - 13 okt. nr. 212, deel 1, 3481
              - 13 okt. nr. 212, deel 2, 3482
              - 1829 vierde kwartaal, 3483
              - 1830 eerste kwartaal, 3484
              - 1830 tweede kwartaal, deel 1, 3485
              - 1830 tweede kwartaal, deel 2, 3486
              - 1830 derde kwartaal, deel 1, 3487
              - 1830 derde kwartaal, deel 2, 3488
              - 1830 vierde kwartaal, 3489
              - 1831 eerste kwartaal, deel 1, 3490
              - 1831 eerste kwartaal, deel 2, 3491
              - 1831 tweede kwartaal, deel 1, 3492
              - 1831 tweede kwartaal, deel 2, 3493
              - 1831 derde kwartaal, 3494
              - 1831 vierde kwartaal, 3495
              - 1832 eerste kwartaal, 3496
              - 1832 tweede kwartaal, 3497
              - 1832 derde kwartaal, 3498
              - 1832 vierde kwartaal, 3499
              - 1833 eerste kwartaal, 3500
              - 1833 tweede kwartaal, 3501
              - 1833 derde kwartaal, 3502
              - 1833 vierde kwartaal, 3503
              - 1834 eerste kwartaal, 3504
              - 1834 tweede kwartaal, 3505
              - 1834 derde kwartaal, 3506
              - 1834 vierde kwartaal, 3507
              - 1835 eerste kwartaal, 3508
              - 1835 tweede kwartaal, 3509
              - 1835 derde kwartaal, 3510
              - 1835 vierde kwartaal, 3511
              - 1836 eerste kwartaal, 3512
              - 1836 tweede kwartaal, 3513
              - 1836 derde kwartaal, 3514
              - 1836 vierde kwartaal, 3515
              - 1837 eerste kwartaal, 3516
              - 1837 tweede kwartaal, 3517
              - 1837 derde kwartaal, 3518
              - 1837 vierde kwartaal, 3519
              - 1838 eerste kwartaal, 3520
              - 1838 tweede kwartaal, 3521
              - 1838 derde kwartaal, 3522
              - 1838 vierde kwartaal, 3523
              - 1839 eerste kwartaal, 3524
              - 1839 tweede kwartaal, 3525
              - 1839 derde kwartaal, 3526
              - 1839 vierde kwartaal, 3527
              - 1840 eerste kwartaal, 3528
              - 1840 tweede kwartaal, 3529
              - 1840 derde kwartaal, 3530
              - 1840 vierde kwartaal, 3531
              - 1841 eerste kwartaal, 3532
              - 1841 tweede kwartaal, 3533
              - 1841 derde kwartaal, 3534
              - 1841 vierde kwartaal, 3535
              - 1842 eerste kwartaal, 3536
              - 1842 tweede kwartaal, 3537
              - 1842 derde kwartaal, deel 1, 3538
              - 1842 derde kwartaal, deel 2, 3539
              - 1842 vierde kwartaal, 3540
              - 1843 eerste kwartaal, 3541
              - 1843 tweede kwartaal, 3542
              - 1843 derde kwartaal, 3543
              - 1843 vierde kwartaal, 3544
            - Agenda's., 1816-1845; 3545-3546; 1 deel, 1 omslag
              - 1816-1824, 3545
              - 1825-1845, 3546
            - Minuten van bij het departement uitgaande rapporten, voordrachten en brieven betreffende Suriname., 1815-1823; 3547-3556; 10 banden
              Deze reeks bestaat uit de categorieën: a. rapporten en voordrachten aan de koning, b. missiven aan de gouverneur-generaal van Suriname, c. verschillende uitgaande brieven en resoluties.
              In inv.nrs. 3547-3549 zijn bovengenoemde categorieën van stukken gescheiden, in de andere banden zijn zij dooreengemengd.
              - 1815-1816, 3547
              - 1815-1816, 3548
              - 1815-1816, 3549
              - 1817, 3550
              - 1818, 3551
              - 1819, 3552
              - 1820, 3553
              - 1821, 3554
              - 1822, 3555
              - 1823, 3556
            - 'Expeditieboek' op uitgaande stukken van het departement aan de gouverneur-generaal van Suriname., 1815-1832; 3557; 1 deel
            - Register houdende opgave van bij het departement ingekomen stukken van de gouverneur-generaal van Suriname., 1822-1828; 3558; 1 band
            - Klappers op stukken betreffende Suriname, behandeld in het verbaal van het departement., 1819-1831; 3559-3560; 2 delen
              - 1819-1827, 3559
              - 1828-1831, 3560
            - Lijst van periodiek overgekomen stukken uit Suriname., 1847-1850; 3561; 1 omslag
            - Surinaamse Couranten, gedrukt., 1826; 3561A; 1 pak
          - Stukken betreffende bijzondere onderwerpen, 2.2.2.2.1.2
            - Bestuursstelsel, 2.2.2.2.1.2.1
              - Minuut-memorie van voorgestelde voorzieningen omtrent verschillende zaken in de kolonie Suriname., 1815; 3562; 1 omslag
                Het betreft: a. het leveren van slaven door plantagehouders aan het gouvernement, b. het beheren van landsgebouwen, gronden en slaven, c. de inspectie en het toezicht in de kolonie, d. belastingen en heffingen, e. het corps Koloniale Jagers, f. de rechtspraak, g. voorzorgen ten aanzien van de bosnegers.
              - Stukken betreffende bestaande mistoestanden bij het regeringsapparaat in de kolonie Suriname, met richtlijnen tot verbetering., 1814-1815 en ongedateerd; 3563; 1 omslag
              - 'Ontwerp ter verbetering van onderscheidene zaken in de kolonie Suriname, opgedragen aan Z.M. den koning der Nederlanden', door N.G. Vlier., 1826 mrt. 7; 3564; 1 omslag
            - Rechtspraak, 2.2.2.2.1.2.2
              - Hof van Civiele Justitie, 2.2.2.2.1.2.2.1
                De civiele rechtspraak te Suriname was volgens art. 58 van het regeringsreglement, gearresteerd bij Koninklijk Besluit van 14 september 1815, nr. 58, opgedragen aan het Hof van Civiele Justitie. De leden werden bij Koninklijk Besluit van 19 oktober 1815, nr. 48 benoemd en op 4 juli 1816 door de gouverneur-generaal geïnstalleerd. Het waren: mr. H.E. van Meerten, president, mr. A.F. Lammers, mr. C.F. de Mirandolle, mr. A. van Rijck de Groot en mr. H.G.F. Meertens, secretaris was J. de Kolff. Bij Koninklijk Besluit van 29 november 1815, nr. 54 werd nog benoemd mr. J.P. Graafland. De gouverneur-generaal benoemde daarna nog tot buitengewone leden: P.C.F. Brunings, beëdigd op juli 1816, en J.G.H. Nederburgh, beëdigd 28 juni 1816.
                - Notulen van het Hof van Civiele Justitie., 1817-1828; 3565-3577; 13 omslagen
                - 1817 apr. - mei, 3565
                - 1817 juni - dec., 3566
                - 1818, 3567
                - 1819, 3568
                - 1820 apr. - dec., 3569
                - 1821, 3570
                - 1822, 3571
                - 1823, 3572
                - 1824, 3573
                - 1825, 3574
                - 1826, 3575
                - 1827, 3576
                - 1828 jan. - juli, 3577
                - Bij het Hof van Civiele Justitie ingekomen brieven van de gouverneur-generaal., 1817; 3578; 1 omslag
              - Hof van Politie en Criminele Justitie, 2.2.2.2.1.2.2.2
                De criminele rechtspraak zou volgens art. 42 van bovengenoemd regeringsreglement afgescheiden worden van de politionele zaken. Onder 'politie' werd verstaan het bestuur der huishoudelijke en plaatselijke belangen der kolonie, als armenzorg, onderwijs, onderhoud publieke werken, voorts het opstellen der keuren en plaatselijke wetten. Voorlopig echter werd op 27 februari 1816 het Hof van Politie en Criminele Justitie geïnstalleerd, bestaande uit: de gouverneur-generaal, president, mr. P.C. Changuion, raad-fiscaal, S. Beudeker, J.J. Ferrand, J. Bruining, J.J.F. de Frederici, H.L. de Meinertshagen, J. Overeem, H.L. Perret Gentil, H.J. Kennedy, G.N. Linck. In plaats van de secretaris J. de Kolff werd reeds op 15 november 1816 geïnstalleerd mr. F.C. Changuion. In diens plaats trad mr. H.E. van Meerten als raad-fiscaal op.
                - Notulen van het Hof van Politie en Criminele Justitie., 1816-1828; 3579-3590; 12 omslagen
                - 1816, 3579
                - 1817, 3580
                - 1818, 3581
                - 1819, 3582
                - 1820-1821, 3583
                - 1822, 3584
                - 1823, 3585
                - 1824, 3586
                - 1825, 3587
                - 1826, 3588
                - 1827, 3589
                - 1828 jan. - juli, 3590
              - Hof van Civiele en Criminele Justitie, 2.2.2.2.1.2.2.3
                - Notulen van het Hof van Politie en Criminele Justitie., 1828-1831; 3591-3595; 5 banden
                - 1828 tweede halfjaar, 3591
                - 1829 eerste halfjaar, 3592
                - 1829 tweede halfjaar, 3593
                - 1830, 3594
                - 1831 jan. - sep., 3595
            - Ambtenaren, 2.2.2.2.1.2.3
              - Instructie voor de algemene ontvanger van de kolonie Suriname. Afschrift., 1828 nov. 22; 3596; 1 omslag
              - Instructie voor de boekhouder-controleur van de kolonie Suriname. Afschrift., 1828 nov. 22; 3597; 1 omslag
              - Alfabetisch gerangschikte stamlijsten van naar Suriname uitgezonden ambtenaren., 1815-1824; 3598; 1 omslag
              - Naamlijsten van ambtenaren in de kolonie Suriname, met klapper., 1820-1828; 3599; 1 omslag
                Zie namenklapper 2.10.05.04 in inventarissenkast.
              - Naamlijsten van passagiers aan boord van schepen naar Suriname., 1818-1823; 3600; 1 omslag
              - Lijsten van personen van Europese oorsprong, overleden in de kolonie Suriname, februari 1816-juni 1829. Met afzonderlijke lijst van overleden Hoog-Duitse en Portugese Joden, januari 1816-maart 1817. Met klapper., 1816-1829; 3601; 1 omslag
              - Alfabetisch register van boedels en zaken behandeld bij de Weeskamer te Suriname., 1817-1835; 3602; 1 deel
        - Curaçao, Aruba en Bonaire, 2.2.2.2.2
          De gouverneur-generaal van Curaçao voerde tevens het bewind over de eilanden Aruba en Bonaire. Bij besluit van Zijne Koninklijke Hoogheid van 20 november 1815, nr. 51 werd de vice-admiraal Albert Kikkert in deze functie benoemd. Hij nam 4 maart 1816 het bewind over van de Engelsen. Kikkert stierf 18 december 1819. Hij werd opgevolgd door P.R. Cantzlaar, die bij Koninklijk Besluit van 25 juni 1820, nr. 69 werd aangesteld. Zijn titel was gouverneur. Bij de reorganisatie van 1828 werd deze titel veranderd in gezaghebber en kwamen deze eilanden onder de gouverneur-generaal van de West-Indische bezittingen.
          - Stukken van algemene aard, 2.2.2.2.2.1
            - Reglement op het beleid van de regering, het justitiewezen, de handel en scheepvaart, alsmede instructies voor de gouverneur-generaal en de Raad Controleur-generaal van Curaçao en onderhorige eilanden, vastgesteld bij Koninklijk Besluit van 14 september 1815, nr. 58. Gedrukt., 3603; 1 omslag
            - Koninklijke besluiten en ministeriële disposities betreffende Curaçao., 1814-1828; 3604-3608; 5 banden
              - 1814-1817, 3604
              - 1818-1819, 3605
              - 1820-1821, 3606
              - 1822-1824, 3607
              - 1825-1828, 3608
            - Reglementen, publicaties, tarieven, ordonnanties en andere verordeningen, uitgevaardigd voor Curaçao, Aruba en Bonaire; met specificatie. Afschriften., 1816-1851; 3609; 1 omslag
            - 'Gouvernements-Journaal van Curaçao', registers der handelingen, besluiten, akten en brieven van de gouverneur van Curaçao en onderhorige eilanden., 1816-1849; 3610-3737; 90 banden, 36 delen en 2 omslagen
              - 1816 mrt. 4 - mei 31, 3610
              - 1816 juni - aug., 3611
              - 1816 sep. - dec., 3612
              - 1817 eerste kwartaal, 3613
              - 1817 tweede kwartaal, 3614
              - 1817 derde kwartaal, 3615
              - 1817 vierde kwartaal, 3616
              - 1818 eerste kwartaal, 3617
              - 1818 tweede kwartaal, 3618
              - 1818 derde kwartaal, 3619
              - 1818 vierde kwartaal, 3620
              - 1819 eerste kwartaal, 3621
              - 1819 tweede kwartaal, 3622
              - 1819 derde kwartaal, 3623
              - 1819 vierde kwartaal, 3624
              - 1820 eerste kwartaal, 3625
              - 1820 tweede kwartaal, 3626
              - 1820 derde kwartaal, 3627
              - 1820 vierde kwartaal, 3628
              - 1821 eerste kwartaal, 3629
              - 1821 tweede kwartaal, 3630
              - 1821 derde kwartaal, 3631
              - 1821 vierde kwartaal, 3632
              - 1822 eerste kwartaal, 3633
              - 1822 tweede kwartaal, 3634
              - 1822 derde kwartaal, 3635
              - 1822 vierde kwartaal, 3636
              - 1823 eerste kwartaal, 3637
              - 1823 tweede kwartaal, 3638
              - 1823 derde kwartaal, 3639
              - 1823 vierde kwartaal, 3640
              - 1824 eerste kwartaal, 3641
              - 1824 tweede kwartaal, 3642
              - 1824 derde kwartaal, 3643
              - 1824 vierde kwartaal, 3644
              - 1825 eerste kwartaal, 3645
              - 1825 tweede kwartaal, 3646
              - 1825 derde kwartaal, 3647
              - 1825 vierde kwartaal, 3648
              - 1826 eerste kwartaal, 3649
              - 1826 tweede kwartaal, 3650
              - 1826 derde kwartaal, 3651
              - 1826 vierde kwartaal, 3652
              - 1827 eerste kwartaal, 3653
              - 1827 tweede kwartaal, 3654
              - 1827 derde kwartaal, 3655
              - 1827 vierde kwartaal, 3656
              - 1828 jan. - feb., 3657
              - 1828 eerste kwartaal, 3658
              - 1828 tweede kwartaal, 3659
              - 1830 derde kwartaal, 3660
              - 1830 vierde kwartaal, 3661
              - 1831 eerste kwartaal, 3662
              - 1831 tweede kwartaal, 3663
              - 1831 derde kwartaal, 3664
              - 1831 vierde kwartaal, 3665
              - 1832 eerste kwartaal, 3666
              - 1832 tweede kwartaal, 3667
              - 1832 derde kwartaal, 3668
              - 1832 vierde kwartaal, 3669
              - 1833 eerste kwartaal, 3670
              - 1833 tweede kwartaal, 3671
              - 1833 derde kwartaal, 3672
              - 1833 vierde kwartaal, 3673
              - 1834 eerste kwartaal, 3674
              - 1834 tweede kwartaal, 3675
              - 1834 derde kwartaal, 3676
              - 1834 vierde kwartaal, 3677
              - 1835 eerste kwartaal, 3678
              - 1835 tweede kwartaal, 3679
              - 1835 derde kwartaal, 3680
              - 1835 vierde kwartaal, 3681
              - 1836 eerste kwartaal, 3682
              - 1836 tweede kwartaal, 3683
              - 1836 derde kwartaal, 3684
              - 1836 vierde kwartaal, 3685
              - 1837 eerste kwartaal, 3686
              - 1837 tweede kwartaal, 3687
              - 1837 derde kwartaal, 3688
              - 1837 vierde kwartaal, 3689
              - 1838 eerste kwartaal, 3690
              - 1838 tweede kwartaal, 3691
              - 1838 derde kwartaal, 3692
              - 1838 vierde kwartaal, 3693
              - 1839 eerste kwartaal, 3694
              - 1839 tweede kwartaal, 3695
              - 1839 derde kwartaal, 3696
              - 1839 vierde kwartaal, 3697
              - 1840 eerste kwartaal, 3698
              - 1840 tweede kwartaal, 3699
              - 1840 derde kwartaal, 3700
              - 1840 vierde kwartaal, 3701
              - 1841 eerste kwartaal, 3702
              - 1841 tweede kwartaal, 3703
              - 1841 derde kwartaal, 3704
              - 1841 vierde kwartaal, 3705
              - 1842 eerste kwartaal, 3706
              - 1842 tweede kwartaal, 3707
              - 1842 derde kwartaal, 3708
              - 1842 vierde kwartaal, 3709
              - 1843 eerste kwartaal, 3710
              - 1843 tweede kwartaal, 3711
              - 1843 derde kwartaal, 3712
              - 1843 vierde kwartaal, 3713
              - 1844 eerste kwartaal, 3714
              - 1844 tweede kwartaal, 3715
              - 1844 derde kwartaal, 3716
              - 1844 vierde kwartaal, 3717
              - 1845 eerste kwartaal, 3718
              - 1845 tweede kwartaal, 3719
              - 1845 derde kwartaal, 3720
              - 1845 vierde kwartaal, 3721
              - 1846 eerste kwartaal, 3722
              - 1846 tweede kwartaal, 3723
              - 1846 derde kwartaal, 3724
              - 1846 vierde kwartaal, 3725
              - 1847 eerste kwartaal, 3726
              - 1847 tweede kwartaal, 3727
              - 1847 derde kwartaal, 3728
              - 1847 vierde kwartaal, 3729
              - 1848 eerste kwartaal, 3730
              - 1848 tweede kwartaal, 3731
              - 1848 derde kwartaal, 3732
              - 1848 vierde kwartaal, 3733
              - 1849 eerste kwartaal, 3734
              - 1849 tweede kwartaal, 3735
              - 1849 derde kwartaal, 3736
              - 1849 vierde kwartaal, 3737
            - Notulen van de Raad van Curaçao en onderhorige eilanden., 1823 okt. - 1824 juni; 3738; 1 omslag
            - Bij het departement ingekomen stukken van het gouvernement van Curaçao., 1816-1845; 3739-3778; 6 omslagen, 44 banden
              - 1816 eerste halfjaar, 3739
              - 1816 tweede halfjaar, 3740
              - 1817 eerste halfjaar, 3741
              - 1817 tweede halfjaar, 3742
              - 1818 eerste halfjaar, 3743
              - 1818 tweede halfjaar, 3744
              - 1819 eerste halfjaar, 3745
              - 1819 tweede halfjaar, 3746
              - 1820 eerste halfjaar, 3747
              - 1820 tweede halfjaar, 3748
              - 1821 eerste halfjaar, 3749
              - 1821 tweede halfjaar, 3750
              - 1822 eerste halfjaar, 3751
              - 1822 tweede kwartaal, 3752
              - 1823 eerste kwartaal, 3753
              - 1823 tweede kwartaal, 3754
              - 1823 derde kwartaal, 3755
              - 1823 vierde kwartaal, 3756
              - 1824 eerste halfjaar, 3757
              - 1825 tweede kwartaal, 3758
              - 1825 eerste kwartaal, 3759
              - 1825 tweede kwartaal, 3760
              - 1825 derde kwartaal, 3761
              - 1825 vierde kwartaal, 3762
              - 1826 eerste kwartaal, 3763
              - 1826 tweede kwartaal, 3764
              - 1826 derde kwartaal, 3765
              - 1826 vierde kwartaal, 3766
              - 1827 eerste kwartaal, 3767
              - 1827 tweede kwartaal, 3768
              - 1827 derde kwartaal, 3769
              - 1827 vierde kwartaal, 3770
              - 1828 eerste kwartaal, 3771
              - 1828 apr. - dec., 3772
              - 1829 jan. - juli, 3773
              - 1830-1841, 3774
              - 1842, 3775
              - 1843, 3776
              - 1844, 3777
              - 1845, 3778
            - Agenda., 1816-1827; 3779; 1 omslag
            - Lijsten van ingekomen stukken uit Curaçao., 1822-1823; 3780-3781; 2 delen
              - 1822-1829, 3780
              - 1830-1833, 3781
            - Lijst van periodiek overgekomen stukken., 1846-1850; 3782; 1 omslag
            - Ingekomen semi-officiële brieven van R.F. baron van Raders, gezaghebber van Curaçao, aan J.C. Baud, minister van Koloniën. Met een minuut van een brief van Baud aan Van Raders., 1844-1845; 3783; 1 omslag